臺灣臺中地方法院刑事判決　96年度訴字第1240號
公　訴　人　臺灣臺中地方法院檢察署檢察官
被　　　告　甲○○
　　　　　　　　　　（另案於臺中監獄執行中）
上列被告因毒品危害防制條例案件，經檢察官提起公訴（九十六
年度毒偵字第二○四號），被告於本院受命法官行準備程序時，
對於犯罪事實為有罪之陳述，經本院合議庭裁定由受命法官獨任
適用簡式審判程序，判決如下：
    主    文
甲○○施用第一級毒品，累犯，處有期徒刑壹年。扣案之第一級
毒品海洛因壹包（淨重壹點柒陸公克，空包裝重零點貳貳公克）
沒收銷燬之；又施用第二級毒品，累犯，處有期徒刑玖月。應執
行有期徒刑壹年伍月，扣案之第一級毒品海洛因壹包（淨重壹點
柒陸公克，空包裝重零點貳貳公克）沒收銷燬之。
    犯罪事實及理由
一、本件犯罪事實如下：甲○○前曾因違反麻醉藥品管理條例案
    件，經本院定應執行有期徒刑二年，並同時宣告緩刑確定；
    復因違反槍砲彈藥刀械管制條例、肅清煙毒條例、麻醉藥品
    管理條例等案件，經本定應執行有期徒刑五年三月確定，並
    由本院另行撤銷上開緩刑，接續執行二年有期徒刑，期間假
    釋付保護管束，又因違反毒品危害防制條例，經觀察、勒戒
    後，認有繼續施用毒品傾向，再送強制戒治，於民國（下同
    ）九十年九月二十日強制戒治執行完畢，並由檢察官以九十
    年度戒毒偵字第五二○號為不起訴處分，前揭假釋付保護管
    束亦因此遭撤銷，而於九十四年四月四日執行前開殘刑完畢
    ；再於九十四年間，因違反毒品危害防制條例案件，經本院
    以九十五年度訴字第三八四七號分別就施用第一級毒品第二
    級毒品部分，判處有期徒刑十月及七月，定應執行刑一年三
    月，於九十五年五月二十四日判決確定。詎其不思悛悔，復
    分別基於反覆施用第一級毒品海洛因及第二級毒品甲基安非
    他命之集合性犯意，自九十五年五月三十日時起至同年十二
    月二十一日下午五時許止，以每四、五日施用一次之頻率，
    在臺中縣大里市○○路六十號及其住處等地，分別利用將海
    洛因摻入香菸及將甲基安非他命置入玻璃吸食器燒烤之方式
    ，持續施用第一級毒品海洛因及第二級毒品安非他命多次。
    嗣於九十五年十二月二十一日下午五時四十五分許，在臺中
    縣大里市○○路六十號前，經警盤檢查獲，並扣得第一級毒
    品海洛因一包（淨重一點七六公克，空包裝重零點二二公克
    ）。
二、證據名稱：
  (1)被告甲○○於偵查中及本院審理時之自白。
  (2)中山醫學大學附設醫院藥物檢測中心尿液檢驗報告、法務部
    調查局九十六年一月十五日調科壹字第０９６２３００５３
    ００號鑑定書各一份。
  (3)扣案之第一級毒品海洛因一包（淨重一點七六公克，空包裝
    重零點二二公克）。
  (4)臺灣高等法院被告全國前案紀錄表（被告之素行及累犯之認
    定）。
三、論罪科刑：
（一）查海洛因、甲基安非他命分係毒品危害防制條例第二條第
      二項第一、二款所規定之第一、二級毒品。核被告甲○○
      所為，係犯同條例第十條第一項之施用第一級毒品罪及同
      條第二項之施用第二級毒品罪。其持有毒品之行為，意在
      供己施用，故其施用前後持有之低度行為，應為施用之高
      度行為所吸收，均不另論罪。
（二）被告所犯上開施用第一級毒品罪及施用第二級毒品罪之行
      為間，犯意各別，行為互殊，應予分論併罰。
（三）又被告前曾因違反麻醉藥品管理條例案件，經本院定應執
      行有期徒刑二年，並同時宣告緩刑確定；復因違反槍砲彈
      藥刀械管制條例、肅清煙毒條例、麻醉藥品管理條例等案
      件，經本定應執行有期徒刑五年三月確定，並由本院另行
      撤銷上開緩刑，接續執行二年有期徒刑，期間假釋付保護
      管束，又因違反毒品危害防制條例，經觀察、勒戒後，認
      有繼續施用毒品傾向，再送強制戒治，於九十年九月二十
      日強制戒治執行完畢，並由檢察官以九十年度戒毒偵字第
      五二○號為不起訴處分，前揭假釋付保護管束亦因此遭撤
      銷，而於九十四年四月四日執行前開殘刑完畢，有前揭被
      告前案紀錄表可參，其於有期徒刑執行完畢後五年內，再
      故意犯本件有期徒刑以上之二罪，均為累犯，應各依法加
      重其刑。
（四）爰審酌被告有違反肅清煙毒條例、麻醉藥品管理條例、毒
      品危害防制條例之犯罪前科，且曾因施用毒品犯行，經施
      以觀察、勒戒及強制戒治執行完畢，竟猶不知戒絕，再施
      用毒品不輟，無視於毒品對於自身健康之戕害及國家對於
      杜絕毒品犯罪之禁令，惡性非輕，惟念其犯後始終坦認犯
      行，態度尚佳等一切情狀，分別量處如主文所示之刑，並
      定其應執行刑，以示懲儆。
（五）又扣案之第一級毒品海洛因一包（淨重一點七六公克，空
      包裝重零點二二公克），查法務部調查局於鑑定海洛因毒
      品時，一般係以傾倒之方式，將包裝袋內之海洛因倒出與
      包裝袋分離而稱重，必要時亦會輔以刮杓刮取袋內粉末。
      然無論依上述何種方式分離，包裝袋內均會有極微量海洛
      因殘留，故所謂「空包裝重」係指依上述方式將包裝袋內
      海洛因與包裝袋分離後所得到之包裝重，如前所述，包裝
      袋內有海洛因殘留等情，業經法務部調查局於九十三年三
      月十九日以調科壹字第Ｚ○○○○○○○○○Ｏ號函釋在
      案，依該函示意旨，堪認前開扣案海洛因毒品之空包裝，
      與其上毒品殘渣無從析離，應視同海洛因毒品整體，併依
      毒品危害防制條例第十八條第一項前段規定，宣告沒收銷
      燬之。
四、應適用之法條：刑事訴訟法第二百七十三條之一第一項、第
    二百九十九條第一項前段、第三百十條之二、第四百五十四
    條第一項，毒品危害防制條例第十條第一項、第二項、第十
    八條第一項前段，刑法第十一條、第四十七條第一項、第五
    十一條第五款，判決如主文。
本案經檢察官郭景東到庭執行職務。
中　　華　　民　　國　　96　　年　　5 　　月　　15　　日
                刑事第七庭  法　官  張清洲
以上正本證明與原本無異。
如不服本判決，應於送達後十日內向本院提出上訴狀（須附繕本
），上訴於臺灣高等法院臺中分院。
                            書記官　沈筱玲
中　　華　　民　　國　　96　　年　　5 　　月　　15　　日
附錄論罪科刑法條
毒品危害防制條例第十條
施用第一級毒品者，處六月以上五年以下有期徒刑。
施用第二級毒品者，處三年以下有期徒刑。
毒品危害防制條例第十八條第一項：
查獲之第一、二級毒品及專供製造或施用第一、二級毒品之器具
，不問屬於犯人與否，均沒收銷燬之；
